【裁判字號】    97,交聲,252
【裁判日期】    971002
【裁判案由】    違反道路交通管理處罰條例聲明異議
【裁判全文】
臺灣花蓮地方法院交通事件裁定         97年度交聲字第252號
原處分機關  交通部公路總局臺北區監理所花蓮監理站
異  議  人
即受處分人  乙○○
上列異議人即受處分人因違反道路交通管理處罰條例案件，對於
交通部公路總局臺北區監理所花蓮監理站花監違字第裁44-TA000
0000號所為之處分，聲明異議，本院裁定如下：
    主  文
異議駁回。
    理  由
一、原處分意旨略以：異議人即受處分人乙○○於民國97年7月2
    日上午9時43分許，駕駛陳玉惠所有車牌號碼Q4-2630號自用
    小客車，由北往南方向行經臺東縣省道臺九線 406.6公里處
    ，因其行車速度達時速88公里，違反該處限速時速60公里之
    規定，超過規定之最高時速28公里，經臺東縣警察局在該處
    路旁所設置固定（數位）式超速雷達自動測速照相機照相查
    獲，爰依違反道路交通管理處罰條例第40條之規定，裁處異
    議人罰鍰新臺幣（下同）1800元。
二、異議意旨略以：異議人行經上開路段時，儀表顯示時速僅為
    65公里，該雷達自動測速照相機前方 1公尺處有藤蔓隨風擺
    盪，因此該測速照失去準確性。再者，法律並未賦予測速器
    獨立執法權，本件舉發單位在無員警或執法權人員之操作下
    ，僅憑數值有誤之相片而裁處異議人，實屬違反道路交通管
    理處罰條例第7條之規定，為此具狀聲明異議等語。
三、按「汽車駕駛人，行車速度，超過規定之最高時速，或低於
    規定之最低時速，除有第43條第1項第2款情形外，處新臺幣
    1200元以上2400元以下罰鍰。」，道路交通管理處罰條例第
    40條定有明文。又按「汽車駕駛人之行為，經以科學儀器取
    得證據資料證明其行為違規，當場不能或不宜攔截製單舉發
    者，得逕行舉發；而該項之逕行舉發，應記明車輛牌照號碼
    、車型等可資辨明之資料，以汽車所有人為被通知人製單舉
    發。」，道路交通管理條例第7條之2第1項第 7款、第4項亦
    定有明文。
四、異議人固不否認有於上開時間行經上開路段，遭雷達自動測
    速器照相而逕行舉發之事實，惟矢口否認有何超速之違規情
    事，並以前詞置辯。經查：
  (一)異議人確實於上開時、地駕駛上開自小客車行車時速為88公
    里，超過該處規定之最高時速60公里之事實，有雷達自動測
    速照相相片 1張附卷可稽，而該舉發異議人違規之雷達自動
    測速器，業經經濟部標準檢驗局 96年9月10日檢定合格，且
    有效期限為 97年9月30日，有經濟部標準檢驗局雷達測速儀
    檢定合格證書影本 1紙在卷可參，佐以證人即執法員警甲○
    ○於本院審理時證述：本件係由數位雷達自動測速，將測得
    車速資料直接由電腦傳輸到主機，再由執法人員從電腦主機
    下載偵測所得資料，沖洗成照片，照片上有電腦所顯示的日
    期、時間、速度、合格證書、地點等資料，本件雷達測速儀
    有檢定合格證書，異議人所提及之藤蔓並不會影響測速偵測
    等語，可見本件由雷達自動測速器逕行舉發流程並未有何重
    大明顯之瑕疵，且該測速器經檢驗合格，並於有效期限內，
    測速後所得之行車時速數值應屬準確，當無因誤差過大而不
    可採之情事。至異議人雖辯稱該測速器因藤蔓搖盪而導致失
    去準確性，然觀之卷附雷達自動測速器之現場照片，該雷達
    自動測速器前之藤蔓並未有遮掩測速器鏡頭之情形，且雷達
    自動測速器之角度係朝向對向車道，縱使藤蔓隨風擺動，亦
    無可能影響到測速器之偵測角度，況異議人亦未提出藤蔓之
    擺動將啟動或影響測速器之科學證據，是異議人此部分之辯
    詞，無足採信。
  (二)次查，本件係以雷達自動測速器之科學儀器取得證據資料，
    證明異議人之行為違規，當場不能或不宜攔截製單舉發，且
    該雷達自動測速器設置位置前 200公尺處路面上，有明顯標
    示現速「60公里」交通標誌，亦設有「前有測速照相」警示
    號誌，而雷達自動測速照相相片均已記明上開自用小客車之
    車牌照號碼等可資辨明資料，並通知汽車所有人而製單舉發
    等情，有測速照相現場繪製簡圖、現場照片 9張、雷達自動
    測速照相相片1張及舉發違反道路交通管理事件通知單1紙附
    卷可稽，可見本件之逕行舉發已符合上開道路交通管理處罰
    條例第7條之2規定，並無違法之情事。異議人辯稱僅憑測速
    照相而違反同條例第7條規定一節，應屬誤會。
五、綜上所述，異議人在行經上開路段有超速之違規情事，已屬
    明確，原處分機關依前揭處罰條例第40條規定，裁處異議人
    罰鍰1800元，核無違誤，本件異議為無理由，應予駁回。
據上論斷，應依道路交通案件處理辦法第19條，裁定如主文。
中    華    民    國    97    年    10    月    2    日
                  交通法庭    法  官  魏俊明
上列正本證明與原本無異。
如對本裁定不服，應於送達後5日內，向本院提出抗告狀（應抄
附繕本）。
中    華    民    國    97    年    10    月    2     日
                              書記官


司法院資訊處製作；財團法人民間司法改革基金會備份。
